【裁判字號】    95,簡上,650
【裁判日期】    951128
【裁判案由】    商標法
【裁判全文】
臺灣板橋地方法院刑事判決             95年度簡上字第650號
上  訴  人  臺灣板橋地方法院檢察署檢察官
上  訴  人
即  被  告  甲○○
            乙○○
上列上訴人因商標法案件，不服本院95年度簡字第4288號中華民
國95年7 月31日第一審判決（聲請處刑案號：95年度偵字第
11481 號），提起上訴，本院管轄之第二審合議庭判決如下：
    主  文
上訴駁回。
甲○○、乙○○均緩刑年。
    事實及理由
一、本件經本院審理結果，認原審以被告甲○○、乙○○均犯商
    標法第82條之販賣仿冒商標商品罪，被告甲○○判處有期徒
    刑三月，被告乙○○判處拘役五十日，如易科罰金，均以銀
    元三百元折算一日，經核其認事用法及量刑均無不當，應予
    維持，並引用第一審刑事簡易判決書記載之事實、證據及理
    由（如附件）。
二、檢察官以量刑過輕，被告甲○○、乙○○以量刑過重，均提
    起上訴，惟關於刑之量定，係實體法賦予法院得為自由裁量
    之事項，倘其未逾法律所規定之範圍，或濫用其權限，即不
    得任意指摘為違法。原審審酌被告二人犯罪之動機、目的、
    手段、所致之危害及犯罪後態度等一切情狀，分別量處如上
    所述之刑，併均諭知易科罰金之折算標準，經核並無不當。
    檢察官及被告上訴意旨分別主張原審量刑過重及過輕等語，
    而指摘原判決不當，均為無理由，應予駁回。
三、末按，被告行為後，刑法第74條雖亦於95年7 月1 日修正施
    行，惟因該條非屬刑法第2 條所稱法律之變更，故犯罪在新
    法施行前，新法施行後，緩刑之宣告，應適用新法第74條之
    規定〔最高法院九十五年第八次刑事庭會議決議可資參照〕
    。查被告2 人昔無前科紀錄，此有臺灣高等法院被告前案紀
    錄表1 份在卷供參，又與告訴人美商A＆F商標公司及美商
    J.H.M 商標公司達成和解（其餘公司未與被告洽談和解事宜
    ），有告訴代理人許惠峰律師到庭證述明確〔見本院95年10
    月24日準備程序筆錄〕，其等因一時失慮，偶罹刑典，事後
    均已坦承犯行，深具悔意，經此刑之宣告後，當知警惕，信
    無再犯之虞，所宣告之刑以暫不執行為適當，爰依修正後刑
    法第74條第1 項第1 款規定，均併予宣告緩刑3 年，以啟自
    新。
據上論斷，應依刑事訴訟法第455 條之1 第1 項、第3 項、第
368 條、第373 條，刑法第74條第1 項第1 款，判決如主文。
本案經檢察官曾文鐘到庭執行職務。
中    華    民    國    95    年    11    月    28    日
                  刑事第十一庭  審判長法  官  侯志融
                                      法  官  張宏節
                                      法  官  楊博欽
以上正本證明與原本無異。
不得上訴。
                                      書記官  張玉如
中    華    民    國    95    年    11    月    28    日
附錄本案論罪科刑法條
商標法第82條
明知為前條商品而販賣、意圖販賣而陳列、輸出或輸入者，處1
年以有期徒刑、拘役或科或併科新臺幣5 萬元以下罰金。


司法院資訊處製作；財團法人民間司法改革基金會備份。
